# 政府补助如何区分经营性和非经营性

提问人：光华会计师 8306 时间：2018-01-26 16:34:46
新能源汽车公司根据国家相关规定新增获得工业和信息化部汽车产品公告并列入国家新能源汽车推广应用推荐车型目录的车型，当地政府会按新增车型给予新能源汽车公司每款车 50 万元补助，补助总额累计不超过 2 亿元，补助期限为 5 年，请问陈版，企业收到该补助，能否作为经常性损益，如果可以，依据是什么

回答人：chenyiwei
请参考《瑞华研究 2010 ～ 2016 汇编》之“问题2-2-29（政府补助与营业收入的区分3——新能源汽车补贴）”，考虑这种情况能否确认为营业收入。如果是营业收入，那么自然不是非经常性损益。